【裁判字號】    97,訴緝,190
【裁判日期】    971202
【裁判案由】    常業詐欺等
【裁判全文】
臺灣臺北地方法院刑事判決             97年度訴緝字第190號
公  訴  人  臺灣臺北地方法院檢察署檢察官
被      告  甲○○
上列被告因偽造文書等案件，經檢察官提起公訴（93年度偵字第
11095號），本院判決如下：
    主  文
甲○○無罪。
    理  由
一、公訴意旨略以：甲○○於民國九十年七月間前往台北市○○
    ○路○段十二巷四號力天理財顧問有限公司（由陳撼天所經
    營，未經設立登記，而以公司名義對外為法律行為，為以偽
    造文件詐辦信用卡及貸款之不法集團），明知陳撼天等係以
    不法之手段為人辦理信用卡或貸款，抽取高額代辦費用，仍
    與該集團基於共同之犯意聯絡，出具委託代辦契約書，並提
    供身分證影本，委請不法集團為之辦理信用卡，嗣該不法集
    團成員偽造莊頭北工業股份有限公司扣繳憑單，員工服務證
    明書，薪資表，連同甲○○之身分證影本、內容不實之信用
    卡申請書，持向萬通銀行（現為國泰世華銀行）申辦信用卡
    ，足以生損害於莊頭北公司及萬通銀行風險之管理，惟因萬
    通銀行拒絕核卡而未遂。嗣經警搜索力天公司，查扣申辦資
    料：甲○○信用卡申請書影本、員工職務證明書、薪資表、
    扣繳憑單（莊頭北工業股份有限公司）、身分證影本，檢察
    官並函查國泰世華銀行確認該行拒絕核卡，因認甲○○觸犯
    刑法第二百十六條、第二百十條、第三百三十九條第三項、
    第一項（第二項）之罪嫌云云。
二、訊據被告甲○○否認有不法犯行，辯稱九十年間沒有請人代
    辦卡，九十年間伊在安泰人壽做了七、八個月，查獲力天公
    司文件中固有伊辦卡資料，惟伊曾在路邊攤辦卡，有填寫申
    辦資料，不知他們為何會偽造伊的薪資證明及扣繳憑單。伊
    有工作，不必假冒證件申辦等語。
三、查員警搜索力天公司時，固查獲甲○○信用卡申請書影本、
    員工職務證明書、薪資表、扣繳憑單（莊頭北工業股份有限
    公司）、身分證影本（北警刑字第六六八二號第四宗第一一
    八頁），惟並未查獲委託代辦契約書，而扣案之信用卡申請
    書，經比對被告之簽名及其他書寫字跡，堪認非被告所填寫
    。又證諸經驗，公訴人所指之犯罪時間，路邊確曾有代辦機
    構設置申辦信用卡之攤位，且多由申辦者自行填寫申請資料
    ，鮮有代辦者代筆者，因而被告持身分證件申辦其他信用卡
    時，或有可能為詐欺集團成員不法利用。又查被告於九十年
    間在安泰人壽工作，此有在職證明在卷可稽，倘欲申辦信用
    卡，以當時諸銀行相互競爭及各銀行信用卡發卡客戶審核標
    準，被告持安泰人壽任職之證明應可成功申辦信用卡，無支
    付費用，委請不法集團偽造虛偽證件申辦卡之必要。又經本
    院向聯邦銀行函調被告自行辦之信用卡申請書（本院卷第二
    宗第二零九頁），確證其上書寫之字跡與扣案者不同，故堪
    認被告所辯為真正，本件容或存有合理之懷疑，此外復查無
    其他積極證據，足證被告確有公訴人所指述之犯行，自應依
    法為其無罪之諭知。
據上論斷，應依刑事訴訟法第三百零一條條第一項判決如主文。
本案經檢察官陳清茂到庭執行職務
中    華    民    國    97    年    12    月      2   日
                  刑事第一庭    審判長法官陳興邦
                                      法官蘇嘉豐
                                      法官唐于智
以上正本證明與原本無異。
如不服本判決，應於判決送達後10日內，向本院提出上訴狀。
                                    書記官彭雅慧
中    華    民    國    97    年    12    月      3   日


司法院資訊處製作；財團法人民間司法改革基金會備份。
